【裁判字號】    97,簡上,1049
【裁判日期】    971231
【裁判案由】    詐欺
【裁判全文】
臺灣高雄地方法院刑事判決            97年度簡上字第1049號
    上  訴  人  臺灣高雄地方法院檢察署檢察官
    被      告  乙○○
上列上訴人因被告詐欺案件，不服本院高雄簡易庭中華民國97年
10月3 日97年度審簡字第5500號刑事簡易判決（聲請簡易判決處
刑書案號：臺灣高雄地方法院檢察署97年度偵字第20510 、2188
8 號），提起上訴，本院管轄之第二審合議，判決如下：
    主  文
上訴駁回。
    事實及理由
一、按被告以外之人於審判外之陳述，雖不符前4 條之規定，而
    經當事人於審判程序同意作為證據，法院審酌該言詞陳述或
    書面陳述作成時之情況，認為適當者，亦得為證據，刑事訴
    訟法第159 條之5 定有明文；故當事人如放棄對原供述人之
    反對詰問權，於審判程序表示同意該等傳聞證據可作為證據
    ，除法院認該傳聞證據欠缺適當性外，自可承認其證據能力
    。經查，關於本案屬於審判外陳述之傳聞證據，上訴人及被
    告乙○○於審判程序均同意作為證據（見本院卷第28頁），
    且經本院審酌該證據作成情況均無不適當之情形，是依上開
    規定，認均得作為本案證據。
二、本案經本院審理結果，認本院高雄簡易庭97年度審簡字第55
    00號判決認事用法及量刑均無不當，應予維持，並引用上揭
    判決書事實、證據及理由之記載（如附件，含檢察官聲請簡
    易判決處刑書）。
三、檢察官上訴意旨略以：本件被害人遭詐騙之金額係新臺幣（
    下同）116,700 元，且被害人及被害人之子均因軍中所流傳
    之耳語致名譽受損，被告交付帳戶供人使用之惡性非輕，而
    原審僅判處被告有期徒刑2 月，且可易科罰金，原審之量刑
    顯屬過輕，因被害人之請求提起上訴，請求將原判決撤銷，
    另行量處適當刑度等語。惟按量刑輕重，係屬事實審法院得
    依職權自由裁量之事項，苟已斟酌刑法第57條各款所列情狀
    而未逾越法定刑度，不得遽指為違法；又在同一犯罪事實與
    情節，如別無其他加重或減輕之原因，下級審量定之刑，亦
    無過重或失輕之不當情形，則上級審法院對下級審法院之職
    權行使，原則上應予尊重，分別有最高法院72年臺上字第66
    96號判例、75年臺上字第7033號判例及最高法院85年度臺上
    字第2446號裁判意旨可資參照。查本件原審以本案事證明確
    ，且審酌被告並未實際參與詐欺取財犯行等一切情狀，判處
    被告有期徒刑2 月，並諭知以1,000 元折算1 日之易科罰金
    折算標準，本院認原審認事用法均無違誤，並已斟酌刑法第
    57條所規定之一切量刑事由，尚難認有量刑明顯失輕之不當
    情形，檢察官上訴指摘原審法院量刑過輕，為無理由，應予
    駁回。
據上論斷，應依刑事訴訟法第455 條之1 第1 項、第3 項、第37
3 條、第368 條，判決如主文。
本案經檢察官甲○○到庭執行職務。
中    華    民    國    97    年    12    月    31    日
                  刑事第三庭  審判長  法  官  黃三友
                                      法  官  林依蓉
                                      法  官  何佩陵
以上正本證明與原本無異。
不得上訴。
中    華    民    國    97    年    12    月    31    日
                                      書記官  鍾淑美
附錄本案論罪科刑法條全文：
中華民國刑法第339條
意圖為自己或第三人不法之所有，以詐術使人將本人或第三人之
物交付者，處5 年以下有期徒刑、拘役或科或併科1 千元以下罰
金。
以前項方法得財產上不法之利益或使第三人得之者，亦同。
前二項之未遂犯罰之。


司法院資訊處製作；財團法人民間司法改革基金會備份。
